臺灣高雄地方法院刑事判決　　　　　　　　　　　　　九十一年度易字第八二六號
　　公　訴　人　臺灣高雄地方法院檢察署檢察官
　　被　　　告　丙○○
右列被告因違反動產擔保交易法案件，經檢察官提起公訴（九十一年度偵字第一三八
九號），本院判決如左：
    主  文
丙○○動產擔保交易之債務人，意圖不法之利益，將標的物遷移，致生損害於債權人
，處罰金伍仟元，如易服勞役，以參佰元折算壹日。
    事  實
一、丙○○於民國八十八年九月七日，以動產擔保交易附條件買賣之方式，向丁○○
    所經營之乙○○○○購買山業五十型車牌號碼ＺＧＷ－９５１號輕型機車一輛，
    並訂立附條件買賣契約書，約定總價金新臺幣（下同）四萬四千五百元，自八十
    八年十月十日起至八十九年七月十日止，分十期給付，每期於每月十日給付，第
    一至五期每期給付五千五百元，第六至十期每期給付三千四百元，標的物存放地
    點為高雄市○○區○○路十七號三樓，在價金未付清之前，標的物所有權仍屬於
    出賣人即乙○○○○所有，丙○○僅得依約占有使用，不得任意遷移、出質或為
    其他處分，詎丙○○在取得標的物後，僅給付至第七期分期價金，餘款則未給付
    ，且意圖不法利益，於八十九年十月間將標的物遷移至位於高雄市○○路上之友
    人羅國皓住處，而未通知債權人即乙○○○○，致使債權人遍尋不著債務人及買
    賣標的物而受有損害。
二、案經乙○○○○訴由臺灣高雄地方法院檢察署檢察官偵查起訴。
    理  由
一、訊據被告潘健對於右述時地以動產擔保交易附條件買賣之方式，向告訴人乙○○
    ○○購買輕型機車一輛，約定總價金四萬四千五百元，於未付清全部價金前，上
    開機車應存放在高雄市○○區○○路十七號三樓，不得任意遷移或為其他任何處
    分，而被告自第七期起未繳納分期款，且於八十九年十月間，將該機車遷移至友
    人羅國皓位於建工路住處等情，迭於本院調查及審理中供承不諱（見本院九十一
    年五月十七日訊問筆錄、九十一年六月十三日審判筆錄），核與告訴人代理人甲
    ○○於偵、審中指訴之情節相符（見偵查卷第十三頁、本院九十一年三月二十二
    日訊問筆錄），復有契約書、機器腳踏車新領牌照登記書、高雄市政府營利事業
    登記證各乙紙附卷足稽。雖被告辯稱：原將價金繳至住家旁之山葉機車行，但後
    來車行搬走，所以才未繼續繳款云云，惟查被告與告訴人訂立契約購買機車，被
    告之債權人為告訴人，山葉機車行僅係替告訴人代收價金，苟山葉機車行搬走，
    被告仍應繼續向告訴人繳款方是，且告訴人地址於九十年十一月前均在原處，聯
    絡電話始終固定不變之事實，業據告訴人代理人到庭陳述屬實（見本院九十一年
    五月二十四日訊問筆錄），被告亦自承其明知於價金未付清前，機車所有權仍屬
    於告訴人，不得任意遷移乙情明確，詎被告竟自八十九年四月間起即未支付款項
    ，亦未主動與告訴人聯絡，並於八十九年十月間將機車遷移至友人住處，任憑告
    訴人追索無著，是被告將標的物長期遷移，造成告訴人損害，顯有為自己不法利
    益之意圖甚明，其前開所辯非屬正當理由，不足採信。本件事證明確，被告犯行
    洵堪認定。
二、按國家安全法第八條第二項於九十年十月二日停止適用，現役軍人除犯陸海空軍
    刑法及其特別法外，均應由普通法院管轄。查被告雖為現役軍人，惟所犯之罪為
    陸海空軍刑法及其特別法以外之罪，故應歸由普通法院審判。核被告所為，係犯
    動產擔保交易法第三十八條之意圖不法利益，擅將動產擔保交易標的物遷移罪。
    審酌被告任意遷移動產擔保標的物，致告訴人追索無著，惟迄今已付清價金，並
    與告訴人達成和解等一切情狀，酌情量處如主文所示之刑，並諭知易服勞役之折
    算標準。
據上論斷，應依刑事訴訟法第二百九十九條第一項前段，動產擔保交易法第三十八條
，刑法第十一條前段、第四十二條第二項，罰金罰鍰提高標準條例第一條前段、第二
條，判決如主文。
本案經檢察官劉昀到庭執行職務。
中      華      民      國      九十一      年      六    月  二十七    日
                                  臺灣高雄地方法院刑事第四庭
                                        審判長法官    黃建榮
                                              法官    程克琳
                                              法官    莊珮君
右正本證明與原本無異。
如不服本判決，應於判決送達後十日內，向本院提出上訴狀。
                                            書記官    王高山
中    華    民    國      九十一      年      六      月      二十八    日
附錄本判決論罪科刑法條：
動產擔保交易法第三十八條
 (處分標的物之處罰)
動產擔保交易之債務人，意圖不法之利益，將標的物遷移、出賣、出質、
移轉、抵押或為其他處分，致生損害於債權人者，處三年以下有期徒刑、
拘役或科或併科六千元以下之罰金。
